臺灣新北地方法院刑事判決
111年度審易字第398號
公  訴  人  臺灣新北地方檢察署檢察官
被      告  王國勝





上列被告因竊盜案件，經檢察官提起公訴（110年度偵緝字第310
9號），被告於準備程序中就被訴事實為有罪之陳述，經本院裁
定改以簡式審判程序審理，判決如下：
    主  文
王國勝犯侵占遺失物罪，處罰金新臺幣伍仟元，如易服勞役，以
新臺幣壹仟元折算壹日。又犯竊盜罪，處拘役肆拾日，如易科罰
金，以新臺幣壹仟元折算壹日；未扣案之犯罪所得藍色電風扇壹
個、銀色蓮蓬頭壹個、黑色咖啡杯壹個、黑人抬棺彩色公仔壹個
、迪士尼粉紅色化妝包壹個均沒收之，於全部或一部不能沒收或
不宜執行沒收時，追徵其價額。
    事實及理由
一、本案犯罪事實及證據，除證據部分補充「被告王國勝於本院
    準備程序、審理時之自白」外，餘均引用如附件檢察官起訴
    書之記載。
二、論罪科刑：
  ㈠核被告就起訴書犯罪事實一㈠所為，係犯刑法第337條之侵占
    遺失物罪；就起訴書犯罪事實一㈡所為，係犯刑法第320條第
    1項之竊盜罪。被告所犯上開2罪，犯意各別，行為互殊，應
    予分論併罰。
　㈡爰以行為人之責任為基礎，審酌被告拾獲告訴人劉彥鴻遺落
    在娃娃機臺搖桿上之鑰匙1支後，未歸還失主，竟予以侵占
    ，且不思循正當途徑牟取所需，以拾得之鑰匙1支隨意竊取
    告訴人陳柏傑放在娃娃機臺內之財物，顯見法治觀念不足，
    應予非難；惟念其犯後坦承犯行，態度尚可，兼衡被告個人
    戶籍資料查詢結果註記高中畢業之教育程度、於警詢中自陳
    勉持之家庭經濟狀況、素行、犯罪之動機、目的、手段、所
    侵占及竊取之財物價值，迄未與各該告訴人達成和解或賠償
    損害等一切情狀，分別量處如主文所示之刑，並分別諭知易
    科罰金及易服勞役之折算標準。
三、沒收：
  ㈠按犯罪所得，屬於犯罪行為人者，沒收之。前2項之沒收，於
    全部或一部不能沒收或不宜執行沒收時，追徵其價額，刑
    法第38條之1第1項、第3項分別定有明文。被告於起訴書犯
    罪事實一㈡竊得之藍色電風扇1個、銀色蓮蓬頭1個、黑色咖
    啡杯1個、黑人抬棺彩色公仔1個、迪士尼粉紅色化妝包1個
    ，均為被告就該犯罪之所得，未扣案亦未返還告訴人陳柏傑
    ，為避免被告無端坐享犯罪所得，且經核本案情節，宣告沒
    收並無過苛之虞，是以上開犯罪所得，應依刑法第38條之1
    第1項前段、第3項之規定在該主文項下宣告沒收，於全部或
    一部不能沒收或不宜執行沒收時，追徵其價額。
　㈡至被告就起訴書犯罪事實一㈠侵占之鑰匙1支，此固係被告此
    部分之犯罪所得，惟未據扣案，且鑰匙部分可再重製，難認
    具刑法上之重要性，依刑法第38條之2第2項規定，不併予宣
    告沒收或追徵，附此敘明。
據上論斷，應依刑事訴訟法第273條之1第1項、第299條第1項前
段、第310條之2、第454條第2項，判決如主文。
本案經檢察官黃彥琿偵查起訴，由檢察官宋有容到庭執行職務。
中　　華　　民　　國　　111 　年　　8 　　月　  29　　日
                  刑事第二十三庭  法  官  龔書安
上列正本證明與原本無異。
如不服本判決，應於判決送達後20日內敘明上訴理由，向本院提
出上訴狀（應附繕本），上訴於臺灣高等法院。其未敘述上訴理
由者，應於上訴期間屆滿後20日內向本院補提理由書「切勿逕送
上級法院」。
　　　　　　　　　　　　　　　　　書記官  石秉弘
中　　華　　民　　國　　111 　年　　8 　　月　　30　　日
附錄本案論罪科刑法條全文：
中華民國刑法第320條
意圖為自己或第三人不法之所有，而竊取他人之動產者，為竊盜
罪，處5年以下有期徒刑、拘役或50萬元以下罰金。
意圖為自己或第三人不法之利益，而竊佔他人之不動產者，依前
項之規定處斷。
前二項之未遂犯罰之。

中華民國刑法第337條
意圖為自己或第三人不法之所有，而侵占遺失物、漂流物或其他
離本人所持有之物者，處1萬5千元以下罰金。
------------------------------------------------------
附件：
臺灣新北地方檢察署檢察官起訴書　　
                                   110年度偵緝字第3109號
　　被　　　告　王國勝　男　42歲（民國00年0月00日生）
　　　　　　　　　　　　住○○市○○區○○街00巷00弄00號
　　　　　　　　　　　　居臺北市○○區○○街000巷0○0號1
　　　　　　　　　　　　　樓
　　　　　　　　　　　　國民身分證統一編號：Z000000000號
上列被告因竊盜案件，已經偵查終結，認應提起公訴，茲將犯罪
事實及證據並所犯法條分敘如下：
　　　　犯罪事實
一、王國勝意圖為自己不法之所有，基於侵占遺失物、竊盜之犯
    意，分別為下列犯行：㈠於民國110年1月17日12時51分許，
    在新北市○○區○○街00號之娃娃機店內，拾獲劉彥鴻所有而遺
    落在店內某機臺搖桿上之鑰匙1支，並將之侵占入己。㈡復於
    同日13時17分許，以拾得之鑰匙打開該店陳柏傑所經營之娃
    娃機臺，並竊取機台內之藍色電風扇1個、銀色蓮蓬頭1個、
    黑色咖啡杯 1個、黑人抬棺的彩色公仔1個、迪士尼粉紅色
    化妝包1個（總價值約新臺幣1,700元），得手後隨即騎乘車
    牌號碼000-0000號普通重型機車離去。
二、案經劉彥鴻、陳柏傑訴由新北市政府警察局海山分局報告偵
    辦。
　　　　證據並所犯法條
一、證據清單及待證事實：
編號 證據名稱 待證事實 1 被告王國勝於偵查中之自白 被告坦承於上開時、地持拾得之鑰匙，竊取上開物品之事實。 2 告訴代理人陳世璋於警詢之指訴 證明被告侵占及竊取上開物品之事實。 3 現場監視器錄影光碟暨擷圖照片7張 證明被告於上開時、地侵占鑰匙及竊取上開物品後，騎乘車牌號碼000-0000號普通重型機車逃逸之事實。 4 新北市政府警察局海山分局NCY-1582機車竊盜案車牌辨識系統擷圖照片2張、車輛詳細資料報表1份 佐證車牌號碼000-0000號普通重型機車為被告所有之事實。 
二、核被告所為，係犯刑法第320條第1項竊盜、第337條侵占遺
    失物等罪嫌。其所犯上開2罪間，犯意各別、行為互殊，請
    予數罪併罰。至被告因上開竊盜行為所取得之藍色電風扇1
    個、銀色蓮蓬頭1個、黑色咖啡杯1個、黑人抬棺的彩色公仔
    1個、迪士尼粉紅色化妝包1個，均為其犯罪所得，請依刑法
    第38條之1第1項沒收，如全部或一部不能沒收，請依刑法第
    38條之1第3項追徵其價額。
三、依刑事訴訟法第251條第1項提起公訴。
　　此　致
臺灣新北地方法院
中　　華　　民　　國　 111　　年　　1　　月　　11　　日
　　　　　　　　　　　　　　　檢　察　官　黃 彥 琿